臺灣高等法院臺南分院刑事判決　　　　九十一年度上易字第八八三號　Ａ
　　　上　訴　人
　　　即　被　告　丙　○　○
右上訴人因竊盜案件，不服臺灣嘉義地方法院九十一年度易字第二七八號中華民國九
十一年六月七日第一審判決（起訴案號：臺灣嘉義地方法院檢察署九十一年度偵字第
二六九六號），提起上訴，本院判決如左：
      主      文
上訴駁回。
      事      實
一、丙○○於民國八十四年間，因業務過失致死罪，經臺灣嘉義地方法院判處有期徒
    刑十月，於八十五年七月二十九日入監執行，並於八十六年五月四日執行完畢。
    仍不知悔改，竟意圖為自己不法之所有，於九十一年三月二十六日十時許，騎乘
    車牌號碼ＦＶ８－７７５號重機車，至嘉義縣民雄鄉○○路二一號「金龍錄影帶
    店」門口，打開店門口之狗籠，竊得楊耀宗所有、甲○○管領之博美犬一隻（晶
    片號碼０００１Ｅ２７２Ａ５），得手後迅速騎乘上開機車離開，嗣因甲○○於
    路上巧遇丙○○，遂記下車號報警尋線查獲。
二、案經嘉義縣警察局民雄分局報請臺灣嘉義地方法院檢察署檢察官偵查起訴。
      理      由
一、上訴人即被告丙○○雖坦承為警於其住處查獲甲○○所失竊之博美狗一隻，惟否
    認其有竊盜之犯行，辯稱：我是於三月十七日在民雄火車站撿到的云云。經查：
    (1)被害人甲○○於警訊時指述稱：「我係任職於嘉義縣民雄鄉○○路二一號金龍
      錄影帶電擔任看店的職員，於九十一年三月二十六日十時許，我在看管店內時
      ，忽有乙名年約四十至五十歲左右之男子，騎乙部白色三葉牌重機，下車偷偷
      打開店門口狗籠，抱走狗籠內乙隻博美狗，得逞後旋騎機車逃逸，而當時我發
      現時已追不及：：當時我記不清楚牌號為何，只知是山葉白色重機，後來九十
      一年四月八日夜間時段，我看見該名竊賊騎該部重機，從嘉縣民雄鄉○○路經
      過，我就記下車牌號為ＦＶ８－７７５，所以前來經貴分局報請調查：：。」
      ，而經警員向臺灣嘉義地方法院申請搜索票進入被告住處搜索，確搜得甲○○
      所失竊之博美狗一隻，此有扣押筆錄、扣押物品目錄各一份附卷可參，足佐被
      害人之指述應為實在。
    (2)被告雖辯稱上開博美狗係於民雄火車站內撿獲云云，惟被害人甲○○與被告素
      昧平生，已據被告供陳明確，被害人應無誣指被告之理。再者，被害人甲○○
      就失竊博美犬之經過指述明確，倘其並無親見失竊之過程，其焉得記住被告之
      長相及車輛顏色、廠牌，日後巧遇被告，因而得以記下被告車牌號碼之理，是
      被告所辯，顯係卸責之詞，不足採信，本案事證明確，被告犯行應可認定。
二、核被告所為，係犯刑法第三百二十條第一項之竊盜罪。查被告丙○○於民國八十
    四年間，因業務過失致死罪，經臺灣嘉義地方法院判處有期徒刑十月，於八十五
    年七月二十九日入監執行，並於八十六年五月四日執行完畢，此有刑案資料查註
    紀錄表及臺灣高等法院被告全國前案資料查註紀錄表各一紙附卷可參，五年內再
    犯有期徒刑以上刑之罪，為累犯，應依刑法第四十七條加重其刑。原審依刑法第
    三百二十條第一項、第四十七條、第四十一條第一項前段，罰金罰鍰提高標準條
    例第一條前段、第二條，並審酌被告之前並無故意犯罪之前科，品行、素行尚稱
    良好、竟公然竊取他人之博美狗、對被害人所生危害非輕、犯罪後飾卸卸責，毫
    無悔意，且未與被害人和解等一切情狀，量處被告拘役五十日，並諭知如易科罰
    金以三百元折算一日。本院經核原判決認事用法及量刑均無不當。被告上訴意旨
    仍以博美狗係其於民雄火車站內撿獲，並以原判決量刑過重等由指摘原判決不當
    ，為無理由，應予駁回。
三、臺灣嘉義地方法院檢察署九十牛年度偵字第二八八七號侵占案件併案意旨另以：
    被告丙○○意圖為自己不法之所有，於九十年十二月底某日，在嘉義市○○○路
    二六一號「新上海小湯包店」門口，竊取乙○○所有之瑪爾濟斯犬一隻，因認被
    告涉犯刑法第三百二十條第一項之竊盜罪嫌云云。訊據被告堅詞否認有何竊盜犯
    行，辯稱：我是在大林撿到的云云。經查，本案被害人乙○○係將其所有之瑪爾
    濟斯犬置於店內，任其自由行動，如何遺失並未親見，已據被害人乙○○於原審
    審理指述明確，而被告亦否認有何竊盜之行為，是本案並無任何證據足認被告確
    有竊取瑪爾濟斯犬之行為，而認此部分犯行與本案有連續犯裁判上一罪之關係，
    是原審認無法就此部分併予審理，應退回檢察官另為適法之處理，亦無不合。
據上論斷，應依刑事訴訟法第三百六十八條，判決如主文。
本案經檢察官洪泰文到庭執行職務。
中    華    民    國      九十一      年      八      月      二十九    日
                                  臺灣高等法院臺南分院刑事第五庭
                                      審判長法官  鄭    文    肅
                                            法官  陳    珍    如
                                            法官  黃    三    哲
右正本證明與原本無異。
不得上訴。
          法院書記官  陳    淑    貞
中    華    民    國      九十一      年      八      月      三十      日
附錄：本判決論罪科刑法條
中華民國刑法第三百二十條第一項
 (普通竊盜罪、竊佔罪)
意圖為自己或第三人不法之所有，而竊取他人之動產者，為竊盜罪，處五年以下有期
徒刑、拘役或五百元以下罰金。
